臺灣臺南地方法院刑事裁定
111年度聲字第1424號
聲  請  人  
即受刑  人  李進煌

                    （現於法務部○○○○○○○○○○○執行中）
上列聲請人因公共危險等案件，提出本件聲請，本院裁定如下：
    主  文
聲請駁回。
    理  由
一、聲明意旨略以：聲請人即受刑人李進煌（下稱聲請人）因2
    件酒駕案件，①發生時間110年4月、酒精濃度值每公升1.66
    毫克、發生地點玉井分局轄區，遭法院判處罪刑4月；②發生
    時間：111年1月11日、酒精濃度值每公升0.40毫克、發生地
    點永康分局轄區，遭法院判處罪刑7月；請求法院准許將上
    開2案數罪併罰、合併執行等語。
二、按數罪併罰乃係就法院數宣告其罪之刑，依法定標準，定其
    應執行之刑之謂，為刑法第51條所明定；而刑事訴訟法第48
    4條之聲明異議，係受刑人就刑之執行或其方法，認檢察官
    指揮為不當者，始得為之；二者有本質上之差異，是刑法、
    刑事訴訟法分別予以規定。而倘當事人欲對確定判決聲請定
    應執行刑而誤載為聲明異議，解釋上應認其真意係提出定應
    執行刑之聲請，不能僅因其誤認法律之規定，即逕對其為不
    利之認定。經查，本件聲請人雖於聲請狀第1行載稱：「為
    數罪併罰提出聲明異議事」等語，然依該書狀所載，顯係欲
    對上述①、②確定判決提出定應執行刑之聲請，依上揭說明，
    應認本件聲請人係提出定應執行刑之聲請，而非聲明異議，
    合先敘明。又依聲請人聲請狀所載①、②確定判決之情形，應
    係指附件一、二所示判決，其中①判決法院判決結果應係判
    處有期徒刑5月，聲請狀中載稱有期徒刑4月，應係誤載，亦
    附此敘明。　　
三、按依刑法第48條應更定其刑者，或依刑法第53條及第54條依
    刑法第51條第5款至第7款之規定，定其應執行之刑者，由該
    案犯罪事實最後判決之法院之檢察官，聲請該法院裁定之；
    前項定其應執行之刑者，受刑人或其法定代理人、配偶，亦
    得請求前項檢察官聲請之，刑事訴訟法第477條第1、2項定
    有明文。是依前開規定，得向法院聲請裁定定應執行刑者，
    限於檢察官，受刑人並無聲請權限，僅得向檢察官提出請求
    ，再由檢察官向法院聲請，方為適法。而本件聲請人逕向本
    院聲請定其應執行之刑，顯不合於法律上之程式，且無從補
    正，應予駁回。
四、依刑事訴訟法第220條，裁定如主文。
中　　華　　民　　國　　111 　年　　9 　　月　　30　　日
                  刑事第一庭   法  官  陳淑勤
如不服本裁定，應於送達後5日內，向本院提出抗告狀。
以上正本證明與原本無異。
                               書記官  盧昱蓁
中　　華　　民　　國　　111 　年　　9 　　月　　30　　日
【附件一】
臺灣臺南地方法院刑事簡易判決
110年度交簡字第2783號
聲　請　人　臺灣臺南地方檢察署檢察官
被　　　告　李進煌　男　(民國00年0月00日生)
　　　　　　　　　　身分證統一編號：Z000000000號
　　　　　　　　　　住○○市○○區○里00號
上列被告因公共危險案件，經檢察官聲請以簡易判決處刑（110
年度偵緝字第674號），本院判決如下：
    主  文
李進煌駕駛動力交通工具而血液中酒精濃度達百分之零點零五以
上，處有期徒刑伍月，如易科罰金，以新臺幣壹仟元折算壹日。
    事實及理由
一、本件犯罪事實與證據，均引用檢察官聲請簡易判決處刑書之
    記載（如附件）。
二、核被告所為，係犯刑法第185條之3第1項第1款之公共危險罪
    。爰審酌被告於民國92、101、104年間曾因酒後駕車之公共
    危險案件，經法院判處罰金、拘役、有期徒刑確定在案並執
    行完畢之紀錄，有臺灣高等法院被告前案紀錄表1 份在卷可
    憑，卻不知警惕，再度飲用酒類後，無視於法律之誡命及其
    他用路人之安全，仍於下午時騎乘電動自行車行駛於道路，
    並因酒後操控力與注意力下降，自撞道路旁之電線桿而受傷
    經送醫救治，經就診醫院抽血檢驗血液酒精濃度測定值高達
    325.6mg/dl，對一般往來之公眾及行車實具有極高度之危險
    性。惟念及被告犯後坦承犯行，態度尚佳，於警詢時自陳教
    育程度高中畢業、職業為農、家庭經濟狀況勉持等一切情狀
    ，量處如主文所示之刑，並諭知易科罰金之折算標準。
三、依刑事訴訟法第449條第1項前段、第454條第2項，刑法第18
    5條之3第1項第1款、第41條第1項前段，刑法施行法第1條之
    1第1項，逕以簡易判決處如主文所示之刑。
四、如不服本件判決，得自收受判決送達之日起20日內，表明上
    訴理由，向本庭提起上訴（須附繕本）。
中　　華　　民　　國　　110 　年　　10　　月　　7 　　日
            刑事第十四庭    法  官  蕭雅毓
以上正本證明與原本無異。
如不服本判決應於收受判決後20日內向本院提出上訴書狀（應附
繕本）。
                            書記官  李如茵
中　　華　　民　　國　　110 　年　　10　　月　　7 　　日
附錄本案論罪科刑法條全文
中華民國刑法第185條之3
駕駛動力交通工具而有下列情形之一者，處 2 年以下有期徒刑
，得併科 20 萬元以下罰金：
一、吐氣所含酒精濃度達每公升零點二五毫克或血液中酒精濃度
    達百分之零點零五以上。
二、有前款以外之其他情事足認服用酒類或其他相類之物，致不
    能安全駕駛。
三、服用毒品、麻醉藥品或其他相類之物，致不能安全駕駛。
因而致人於死者，處 3 年以上 10 年以下有期徒刑；致重傷者
，處 1 年以上 7 年以下有期徒刑。
曾犯本條或陸海空軍刑法第 54 條之罪，經有罪判決確定或經緩
起訴處分確定，於五年內再犯第 1 項之罪因而致人於死者，處
無期徒刑或 5 年以上有期徒刑；致重傷者，處 3 年以上 10 年
以下有期徒刑。
附件：
臺灣臺南地方檢察署檢察官聲請簡易判決處刑書　
                                    110年度偵緝字第674號
　　被　　　告　李進煌　男　58歲（民國00年0月00日生）
　　　　　　　　　　　　住○○市○○區○里里0鄰○里00號
　　　　　　　　　　　　國民身分證統一編號：Z000000000號
上列被告因公共危險案件，業經偵查終結，認為宜以簡易判決處
刑，茲將犯罪事實及證據並所犯法條分敘如下：
　　　　犯罪事實
一、李進煌於民國110年4月7日上午某時至同日下午3時許止，在
    臺南市永康區中華路「古早人健康理容院」處飲用威士忌一
    瓶半，明知飲酒後不得駕駛動力交通工具，仍於同日下午3至4
    時許，騎乘電動自行車，於110年4月7日下午4時59分許，行經
    臺南市○○區○里里○里0○0號前時，因體內酒精成分影響駕車
    之專注度與反應力，失控自撞路旁電線桿。李進煌嗣經送往
    麻豆新樓醫院救治，並於110年4月7日下午18時31分許經麻
    豆新樓醫院對其施以抽血檢測，並測得其抽血檢驗酒精濃度達
    每100毫升325.6毫克（MG/DL），換算吐氣所含酒精濃度達
    每公升1.628毫克（MG/L），始悉上情。
二、案經臺南市政府警察局玉井分局報告偵辦。
　　　　證據並所犯法條
一、上揭犯罪事實，業據被告李進煌於偵查中坦承不諱，並有道
    路交通事故現場圖、道路交通事故調查報告表㈠㈡、當事人酒
    精測定紀錄表、事故現場照片12張等在卷可稽，足認被告自
    白與事實相符。又被告所騎乘之電動自行車，以電力為主，
    仍屬以電力或引擎動力作用推動之動力交通工具無訛，是被
    告犯嫌應堪予認定。
二、核被告所為，係犯刑法第185條之3第1項第1款之吐氣所含酒
    精濃度達每公升0.25毫克以上而駕駛動力交通工具之公共危險
    罪嫌。
三、依刑事訴訟法第451條第1項聲請逕以簡易判決處刑。
　　此　致
臺灣臺南地方法院
中　　華　　民　　國　 110　　年　　9 　　月　　13　　日
　　　　　　　　　　　　    　檢　察　官  蔡 佩 容
　　　　　　　　　　　　　    檢　察　官  蔡 旻 諺
本件證明與原本無異
中　　華　　民　　國　 110　　年　　9 　　月　　17　　日
                              書  記  官  陳 信 樺

參考法條：
中華民國刑法第185條之3第1項第1款
駕駛動力交通工具而有下列情形之一者，處 2 年以下有期徒刑
，得併科 20 萬元以下罰金：
一、吐氣所含酒精濃度達每公升零點二五毫克或血液中酒精濃度
    達百分之零點零五以上。
二、有前款以外之其他情事足認服用酒類或其他相類之物，致不
    能安全駕駛。
三、服用毒品、麻醉藥品或其他相類之物，致不能安全駕駛。
因而致人於死者，處 3 年以上 10 年以下有期徒刑；致重傷者
，處 1 年以上 7 年以下有期徒刑。
曾犯本條或陸海空軍刑法第 54 條之罪，經有罪判決確定或經緩
起訴處分確定，於五年內再犯第 1 項之罪因而致人於死者，處
無期徒刑或 5 年以上有期徒刑；致重傷者，處 3 年以上 10 年
以下有期徒刑。

附記事項：
本件係依刑事訴訟法簡易程序辦理，法院簡易庭得不傳喚被告、
輔佐人、告訴人、告發人等出庭即以簡易判決處刑；被告、被害
人、告訴人等對告訴乃論案件如已達成民事和解而要撤回告訴或
對非告訴乃論案件認有受傳喚到庭陳述意見之必要時，請即另以
書狀向簡易法庭陳述或請求傳訊。
【附件二】
               臺灣臺南地方法院刑事判決
                                    111年度交易字第169號
公　訴　人　臺灣臺南地方檢察署檢察官
被　　　告　李進煌　男　(民國00年0月00日生)
　　　　　　　　　　身分證統一編號：Z000000000號
　　　　　　　　　　住○○市○○區○里00號
上列被告因公共危險案件，經檢察官提起公訴（111年度偵字第2
321號），被告於準備程序中就被訴事實為有罪之陳述，經本
院裁定進行簡式審判程序後，判決如下： 
    主  文
李進煌駕駛動力交通工具而有吐氣所含酒精濃度達每公升零點二
五毫克以上，累犯，處有期徒刑柒月。
    事  實
一、李進煌前因服用酒類不能安全駕駛動力交通工具而駕駛之公
    共危險案件，分別經法院判決如下：
㈠、本院以92年度新交簡字第4號簡易判決，判處罰金20000元，
    提起上訴後，經本院以92年度交簡上字第33號駁回上訴確定
    。
㈡、本院101年度交簡字第2006號簡易判決判處拘役40日確定。
㈢、本院以104年度交簡字第580號簡易判決判處有期徒刑4月  確
    定，於104年11月19日易科罰金執行完畢。
㈣、本院110年度交簡字第2320號判決，判處有期徒刑6月確定，1
    10年11月26日易科罰金執行完畢。
㈤、本院110年度交簡字第2783號，判處有期徒刑5月確定，於111
    年1月17日易科罰金執行完畢。
二、詎李進煌仍猶不知悔改，於前開一㈣有期徒刑執行完畢五年
    內，111年1月11上午12時許，在臺南市玉井區某處飲用酒類
    ，其明知吐氣所含酒精濃度達每公升0.25毫克以上者，不得
    駕駛動力交通工具，竟仍於同日下午駕駛車牌號碼000-0000
    號普通重型機車上路，並於同日下午4時38分許，行經臺南
    市永康區中山南路與正強街交岔路口時，因違規為警攔檢查
    獲，由警對其施以吐氣酒精濃度檢測，測得其吐氣所含酒精
    濃度達每公升0.40毫克(MG/L)，始查悉上情。
三、案經臺南市政府警察局永康分局報告臺灣臺南地方檢察署檢
    察官偵查後起訴。
    理  由
壹、本件被告李進煌所犯係死刑、無期徒刑、最輕本刑為3年以
    上有期徒刑以外之罪，其於準備程序中就被訴事實為有罪之
    陳述，經法官告知簡式審判程序之旨，並聽取公訴人及被告
    之意見後，認宜為簡式審判程序，依刑事訴訟法第273條之1
    第1項規定，裁定進行簡式審判程序加以審理，則依據刑事
    訴訟法第273條之2、同法第159條第2項之規定，不適用傳聞
    法則有關限制證據能力之相關規定。
貳、上開事實，業據被告李進煌自白不諱，並有酒精測定紀錄表
    、舉發違反道路交通管理事件通知單、財團法人台灣商品檢
    測驗證中心呼氣酒精測試器檢定合格證書各1紙在卷可資佐
    證，事證明確，被告之犯行要可認定。
參、論罪科刑：
一、按行為後法律有變更者，適用行為時之法律，但行為後之法
    律有利於行為人者，適用最有利於行為人之法律，刑法第2
    條第1項定有明文。查被告行為後，刑法第185條之3業經修
    正，並經總統於111年1月28日公布，於同年1月30日施行，
    修正前刑法第185條之3第1項規定之法定刑為「處2年以下有
    期徒刑，得併科20萬元以下罰金」；修正後刑法第185條之
    3第1項則規定「處3年以下有期徒刑，得併科30萬元以下罰
    金」，經比較新舊法之結果，修正後刑法之規定顯然並未較
    有利於被告，是依刑法第2條第1項前段之規定，自應適用被
    告行為時即修正前刑法第185條之3第1項之規定處斷。核被
    告所為，係犯修正前刑法第185條之3第1項第1款之罪。　
二、本案應依刑法第47條第1項累犯加重其刑：
    查被告有如犯罪事實欄所載科刑及執行完畢之前科紀錄，此
    有臺灣高等法院被告前案紀錄表在卷可考，其於5年以內再
    故意犯本件有期徒刑以上之罪，為累犯。被告前有多次酒後
    駕車致公共危險之前科紀錄，其重複犯同類型之罪名，反覆
    因不能安全駕駛致公共危險案件遭法院判刑確定及執行，此
    次再犯酒後駕車之公共危險犯行已是第6次犯案，吐氣所含
    酒精濃度更高達每公升0.40毫克，不能安全駕駛之酒醉程度
    愈來愈高，顯見先前之刑罰對被告未能收矯治之效果，其再
    犯本件因不能安全駕駛致公共危險案件，實有特別惡性，對
    刑罰反應力亦屬薄弱，符合累犯加重之立法理由，爰依刑法
    第47條第1項規定加重其刑。
三、本院審酌被告明知酒精成分對人之注意力、控制力及反應能
    力皆有不良影響，酒後駕車對一般往來之公眾及駕駛人自身
    皆具高度危險性，仍枉顧法律禁止規範與公眾道路通行之安
    全，履犯履錯、履錯履犯，本次已是第六次犯不能安全駕駛
    之公共危險罪，飲酒後吐氣所含酒精濃度高達每公升0.40毫
    克，駕駛機車行駛於市區道路、並未肇事，兼衡其犯後尚知
    坦承犯行，犯後態度尚可，復兼衡被告自述係高職畢業、務
    農，獨居、有一名子女（91年次）及住於安養院之母親之家
    庭經濟狀況等一切情狀，量處如主文所示之刑，以資警惕。
據上論斷，應依刑事訴訟法第299條第1項前段、第273條之1第1
項，刑法第21條第1項前段、修正前刑法第185條之3第1項第1款
、第47條第1項，刑法施行法第1條之1第1項，判決如主文。
本案經檢察官蔡宜玲提起公訴，檢察官董和平到庭執行職務。

中　　華　　民　　國　　111 　年　　3 　　月　　22　　日
　　　　　　　　　刑事第二庭    法　官　洪士傑
以上正本證明與原本無異
如不服本判決應於收受本判後20日內向本院提出上訴書狀，並應
敘述具體理由。其未敘述上訴理由者，應於上訴期間屆滿後20日
內向本院補提理由書狀（均須按他造當事人之人數附繕本）「切
勿逕送上級法院」。
  　　　　　　　　　　　　　　　書記官　吳鸝稻
中　　華　　民　　國　　111 　年　　3 　　月　　22　　日

附錄本案論罪科刑法條全文：
修正前中華民國刑法第185條之3
駕駛動力交通工具而有下列情形之一者，處 2 年以下有期徒刑
，得併科 20 萬元以下罰金：
一、吐氣所含酒精濃度達每公升零點二五毫克或血液中酒精濃度
    達百分之零點零五以上。
二、有前款以外之其他情事足認服用酒類或其他相類之物，致不
    能安全駕駛。
三、服用毒品、麻醉藥品或其他相類之物，致不能安全駕駛。
因而致人於死者，處 3 年以上 10 年以下有期徒刑；致重傷者
，處 1 年以上 7 年以下有期徒刑。
曾犯本條或陸海空軍刑法第 54 條之罪，經有罪判決確定或經緩
起訴處分確定，於五年內再犯第 1 項之罪因而致人於死者，處
無期徒刑或 5 年以上有期徒刑；致重傷者，處 3 年以上 10 年
以下有期徒刑。